【裁判字號】    97,抗,1333
【裁判日期】    971031
【裁判案由】    假處分
【裁判全文】
臺灣高等法院民事裁定                  97年度抗字第1333號
抗  告  人  英屬維京群島商資祥投資有限公司
            Hoggard .
法定代理人  Essexvale.
上一  人之
法定代理人  甲○○
代  理  人  蔡順雄律師
            簡嘉宏律師
上列再抗告人因與相對人聚益化學工業股份有限公司等間假處分
事件，對於中華民國97年10月3日本院所為裁定，提起再抗告，
茲裁定如下：
    主  文
再抗告駁回。
再抗告費用由再抗告人負擔。
    理  由
一、按抗告法院之裁定除以抗告不合法而駁回者外，對於抗告法
    院之裁定再為抗告，僅得以其適用法規顯有錯誤為理由，並
    經原法院之許可者為限。前項許可，以原裁定所涉及之法律
    見解具有原則上之重要性者為限。原裁定法院認為不應許可
    者，應以裁定駁回其再抗告。民事訴訟法第486 條第4 項、
    第5 項，及同條第6 項準用第436條之3第3 項後段定有明文
    。次按所謂適用法規顯有錯誤，係指裁判違背法規或現存判
    例解釋；或法院所為之裁定，就其取捨證據所確定之事實適
    用法規顯有錯誤而言。再所謂原則上之重要性，係指該再抗
    告事件所涉及之法律問題意義重大，而有加以闡釋之必要而
    言。
二、再抗告意旨略以：依民事訴訟法第538條第1項之規定，對於
    定暫時狀態處分之「原因」係要求再抗告人對於有發生重大
    之損害或急迫危險之虞，盡釋明之責，並非舉證重大之損害
    或避免急迫之危險已發生，始為盡釋明之責，是原裁定以再
    抗告人所主張相對人丙○等將得代表相對人聚益化學工業股
    份有限公司（下稱聚益公司）舉債、貸款或處分相對人聚益
    公司資產等不利於相對人聚益公司之行為，將嚴重影響交易
    安全云云，均屬臆測，而認定再抗告人對於本件定暫時狀態
    假處分之「原因」未盡釋明之責，未深究相對人聚益公司是
    否有發生重大損害或急迫危險之虞，其適用法規顯有錯誤，
    且所涉及之法律見解具有原則上之重要性。又相對人丙○等
    於就任相對人聚益公司董監事後，將熟稔相對人聚益公司於
    民國（下同）88年間因違章欠稅案情及辦理溢付營業稅退稅
    之財務部員工王淑芬等人，於未交接之情形下，解雇逾半，
    僱用毫無經驗之何涵蓉（即相對人乙○○之女）。另相對人
    聚益公司之主要貸款銀行均已凍結貸款及帳戶資金運用，使
    相對人聚益公司無法開出信用狀為商業交易，已影響產品之
    生產及銷售，貸款銀行並要求相對人聚益公司按月攤還800
    萬元，將使相對人聚益公司有倒閉之虞。又相對人聚益公司
    資金調度困難，相對人丙○等向民間以高利借貸。且自97年
    8 月底相對人丙○等掌握相對人聚益公司經營權以來，相對
    人聚益公司於97年9月之營收比同年8月減少約1,500 萬元，
    達17% ，為此求予廢棄原裁定等語。
三、查再抗告人於前抗告程序，就有定暫時狀態處分之「原因」
    ，僅空言原董、監事遭解任後，無法維持原經營團隊運作；
    相對人聚益公司因新舊董事長經營權紛爭，經營大受影響，
    進而損害伊之股東權益，及相對人丙○得代表相對人聚益公
    司為舉債、貸款或處分資產等不利於相對人聚益公司之行為
    云云，未提出任何得即時調查，並使本院可信其主張為真實
    之證據釋明之，本院原裁定認再抗告人就本件定暫時狀態處
    分之「原因」完全未釋明，依民事訴訟法第526 條第2 項規
    定，不得由再抗告人供擔保以代釋明之欠缺為由，駁回抗告
    ，適用法規並無錯誤。至再抗告人提出其餘再抗告理由，均
    為再抗告人於前抗告程序所未提出，原裁定未予審酌，亦無
    適用法規錯誤情事。揆諸首揭規定及說明，應認本件再抗告
    於法不合，不予准許。
四、據上論結，本件再抗告為不合法，爰裁定如主文。
中    華    民    國    97    年    10    月    31    日
                    民事第四庭
                        審判長法  官  張劍男
                              法  官  彭昭芬
                              法  官  翁昭蓉
正本係照原本作成。
如不服本裁定，應於收受送達後10日內向本院提出抗告狀，並應
繳納抗告費新台幣１千元。
中    華    民    國    97    年    11    月    3     日
                              書記官  張淑芬


司法院資訊處製作；財團法人民間司法改革基金會備份。
